【裁判字號】    99,台抗,932
【裁判日期】    991125
【裁判案由】    請求返還提存物
【裁判全文】
最高法院民事裁定              九十九年度台抗字第九三二號
抗  告  人  永添隆工業股份有限公司
法定代理人  蕭添進
上列抗告人因與相對人A.C.M.C. GROUP SRL UNIPERSONALE 間請
求返還提存物事件，對於中華民國九十九年八月二十七日台灣高
等法院裁定（九十九年度聲字第二五九號），提起抗告，本院裁
定如下：
    主  文
抗告駁回。
抗告訴訟費用由抗告人負擔。
    理  由
按應供擔保之原因消滅者，法院應依供擔保人之聲請，以裁定命
返還其提存物，固為民事訴訟法第一百零四條第一項第一款所明
定。且此項規定，依同法第一百零六條規定，於其他依法令供訴
訟上之擔保者準用之。惟因釋明假扣押（假處分）之原因而供之
擔保，係擔保債務人因假扣押（假處分）所應受之損害，故必待
無損害發生，或債權人本案勝訴確定，或就所生之損害已經賠償
時，始得謂供擔保之原因消滅（參見本院五十三年台抗字第二七
九號判例）。本件抗告人以：伊與相對人間假處分事件，前經原
法院於民國九十八年九月三十日以九十八年度抗字第九九二號裁
定（下稱系爭假處分裁定），准伊供擔保新台幣一千七百十萬元
（下稱系爭擔保金），禁止相對人向第三人第一商業銀行股份有
限公司（下稱第一銀行）提示暨請求兌付系爭保證信用狀後，伊
已向台灣台北地方法院提存所辦妥提存（九十八年度存字第三七
七八號），並聲請執行假處分在案。嗣因第一銀行確認相對人之
委任銀行，已對上述保證信用狀撤銷承兌請求，為假處分之情事
業已變更。伊又已聲請撤銷系爭假處分裁定，及撤回假處分之執
行，則系爭假處分供擔保之原因已消滅，爰依民事訴訟法第一百
零四條第一項第一款規定，向原法院聲請返還系爭擔保金。原法
院以：抗告人聲請撤銷系爭假處分裁定，及撤回假處分之執行（
尚不足以證明本件無假處分損害之發生，或抗告人之本案已獲勝
訴確定，或就所生損害已經賠償），核與民事訴訟法第一百零四
條第一項第一款所定「應供擔保之原因消滅」之情形，尚有不符
，而係符合同項第三款所稱之「訴訟終結」。乃抗告人又未證明
已定二十日以上之期間，催告受擔保利益之相對人行使權利而未
行使，其請求法院裁定返還系爭擔保金，即屬未合等詞。認為抗
告人之聲請不應准許，以裁定予以駁回。揆諸首開說明，於法並
無違誤。抗告意旨，指摘原裁定不當，求予廢棄，非有理由。
據上論結，本件抗告為無理由。依民事訴訟法第四百九十五條之
一第一項、第四百四十四條第一項、第九十五條、第七十八條，
裁定如主文。
中    華    民    國  九十九  年   十一   月  二十五  日
                      最高法院民事第七庭
                          審判長法官  陳  淑  敏  
                                法官  黃  義  豐  
                                法官  簡  清  忠  
                                法官  王  仁  貴  
                                法官  李  慧  兒  
本件正本證明與原本無異
                                      書  記  官  
中    華    民    國  九十九  年   十二   月    七    日
                                                      K

司法院資訊處製作；財團法人民間司法改革基金會備份。
